臺北高等行政法院裁定
111年度簡上再字第12號
聲  請  人  詹大為                                      

相  對  人  財政部臺北國稅局

代  表  人  宋秀玲（局長）

上列當事人間綜合所得稅事件，聲請人對於中華民國111年1月26
日本院110年度簡上再字第18號裁定，聲請再審，本院裁定如下
：
    主  文
再審之聲請駁回。
再審訴訟費用由聲請人負擔。
    理  由
一、按「再審之訴，應以訴狀表明下列各款事項，並添具確定終
    局判決繕本，提出於管轄行政法院為之：……四、再審理由及
    關於再審理由並遵守不變期間之證據。」「再審之訴不合法
    者，行政法院應以裁定駁回之。」「裁定已經確定，而有第
    273條之情形者，得準用本編之規定，聲請再審。」行政訴
    訟法第277條第1項第4款、第278條第1項及第283條分別定有
    明文；上開規定，依同法第236條之2第4項規定，於簡易訴
    訟程序之再審亦準用之。是以，對適用簡易訴訟程序之確定
    裁定聲請再審，應依行政訴訟法第283條準用同法第277條第
    1項第4款之規定於訴狀內表明再審理由，此為必須具備之程
    式。所謂表明再審理由，必須指明確定裁定有如何合於同法
    第273條所定再審事由之具體情事，始為相當。倘僅泛言有
    何條款之再審事由，而無具體情事者，難謂已合法表明再審
    理由，所為再審之聲請，即屬不合法，法院無庸命其補正，
    應以裁定駁回之。
二、聲請人於民國106年度綜合所得稅結算申報時，列報扶養胞
    姊詹○連免稅額新臺幣（下同）8萬8,000元，及薪資所得24
    萬1,495元、薪資所得特別扣除額12萬8,000元，復列報有配
    偶者之標準扣除額18萬元；嗣經相對人所屬文山稽徵所以不
    符合規定，否准認列，併改按以個人標準扣除額9萬元核認
    ，核定綜合所得總額56萬1,656元，綜合所得淨額25萬4,1
    45元，應補稅額3,128元。聲請人不服，提起行政救濟，遞
    經訴願駁回、臺灣臺北地方法院108年度稅簡字第28號行政
    訴訟判決（下稱原審判決）駁回，及本院以109年度簡上字
    第71號裁定（下稱前確定裁定）駁回其上訴而告確定。嗣聲
    請人對前確定裁定聲請再審，經本院110年度簡上再字第5號
    裁定（下稱再審裁定）駁回後，再就已確定之再審裁定聲請
    再審，並經本院110年度簡上再字第18號裁定（下稱原確定
    裁定）駁回。聲請人仍表不服，以原確定裁定有行政訴訟法
    第273條第1項第9款、第10款及同條第3項後段之事由，提出
    本件再審聲請。
三、本件聲請人聲請再審意旨略以：參酌76年12月30日修正之所
    得稅法第17條第1項第1款、第2項規定及大法官釋字第318號
    解釋意旨，相對人因大法官釋字第694號解釋，修正之所得
    稅法第17條第1項第1款第4目規定，刪除原本「年滿60歲」
    規定，而與同條款第1目「年滿60歲」之規定不合，有違平
    等原則。又綜合所得稅結算申報書所載之標準扣除額：單身
    者120,000元，夫妻合併申報240,000元，不符所得稅法第5
    條之1第1項至第2項、第15條第1項至第3項及第17條第1項第
    2款規定，且與納稅者權利保護法施行細則第3條第1項規定
    不合，為此提出本件再審之聲請。經查，聲請人前揭聲請再
    審理由所指摘相對人所為核課處分係違法等旨，實均係在說
    明不服原審判決之理由，而就原確定裁定以其再審之聲請未
    表明再審理由，駁回其不合法再審聲請之認定，究竟有何合
    於行政訴訟法第273條第1項第9款、第10款再審事由及同條
    第3項後段規定等具體情事，則未見敘明。依上開規定及說
    明，其再審之聲請自非合法，應予駁回。又本件既經以不合
    法而裁定駁回，聲請人其餘實體爭執事項，即毋須審究，亦
    予指明。
四、據上論結，本件再審聲請為不合法。依行政訴訟法第236條
    之2第4項、第283條、第278條第1項、第104條，民事訴訟法
    第95條、第78條，裁定如主文。
中　　華　　民　　國　　111　 年　 　4  　 月　　20　 日
                    臺北高等行政法院第一庭
                              審判長法  官  許瑞助
                                    法  官  林秀圓
                                    法  官  林麗真
上為正本係照原本作成。
不得抗告。 
中　　華　　民　　國　　111　 年　 　4  　 月　　20　 日
                                    書記官  李淑貞